【裁判字號】    98,聲,442
【裁判日期】    981009
【裁判案由】    指定臨時管理人
【裁判全文】
臺灣嘉義地方法院民事裁定               98年度聲字第442號
聲  請  人  甲○○
相  對  人  科德瑞股份有限公司
法定代理人  楊文欣
上列聲請人聲請選任科德瑞股份有限公司臨時管理人事件，本院
裁定如下：
    主  文
聲請駁回。
聲請程序費用新臺幣壹仟元由聲請人負擔。
    理  由
一、本件聲請意旨略以：聲請人為相對人公司之股東，因見相對
    人公司經營不善，財務虧損金額過大，不足以抵償負債，而
    公司董事會又不提供財報，亦不召開股東會議，造成公司鉅
    大損害，而認董事會有失職之處；目前相對人公司銀行帳戶
    被凍結，票據拒絕往來，資金流向不明，無營業處所，無生
    產設備，無員工，又未經股東會同意，私自與他人公司合作
    ，欲將稅金留給相對人公司，嚴重損害股東權益，爰依公司
    法第208條之1第1 項規定聲請為相對人公司選任臨時管理人
    ，以保障公司股東權益云云。
二、按公司法第208條之1規定係為避免公司業務停頓受有損害，
    致影響股東權益或國內經濟秩序之弊，所為之規範，此觀該
    條立法理由謂：「按公司因董事死亡、辭職或當然解任，致
    董事會無法召開行使職權；或董事全體或大部分均遭法院假
    處分不能行使職權，甚或未遭假處分之剩餘董事消極地不行
    使職權，致公司業務停頓，影響股東權益及國內經濟秩序，
    增訂本條，俾符實際」等語，不難推知。
三、經查，相對人公司董事長為楊文欣，董事為楊啟鴻、張麗卿
    ，監察人為謝淑卿，迄今未曾向主管機關辦理停業、解散登
    記或廢止公司登記，目前尚處營業狀態等情，有經濟部中部
    辦公室民國98年10月2日書函1份可稽，足認相對人公司尚無
    因董事死亡、辭職或當然解任，而無法召開董事會行使職權
    ，致公司業務停頓之情事甚明，是聲請人主張相對人公司經
    營不善，財務虧損金額過大等理由，要求選任臨時管理人，
    均非屬公司法所定選任臨時管理人之原因，其請求自難准許
    。至於聲請人另主張相對人公司董事會不提供財報，亦不召
    開股東會部分，聲請人既為相對人公司之股東，尚得依公司
    法第173條第1項、第2項及第3項之規定請求董事會召集或自
    行召集股東臨時會，或選任檢查人調查公司業務及財產狀況
    ，尚不能執此事由聲請選任臨時管理人。此外，聲請人復未
    具體舉證證明相對人公司有何亟待董事處理之具體事項及因
    董事不能或不為行使職權致該公司有何業務停頓，致該公司
    有受損害之虞而有損害股東權益及國內經濟秩序之情事，其
    執上開理由聲請為相對人公司選任臨時管理人，實與公司法
    規定不符，應予駁回。
四、據上論結，依非訟事件法第21條第2項，民事訴訟法第95 條
    、第78條，裁定如主文。
中    華    民    國    98    年    10    月    9     日
              民事第一庭    法      官  周俞宏
上為正本係照原本作成
如不服本裁定，應於裁定送達後10日內，以書狀向本院提出抗告
，並繳納抗告費新臺幣1千元
中    華    民    國    98    年    10    月    9     日
                            書  記  官  劉怡欣


司法院資訊處製作；財團法人民間司法改革基金會備份。
